【裁判字號】    97,訴,416
【裁判日期】    970320
【裁判案由】    違反毒品危害防制條例
【裁判全文】
臺灣彰化地方法院刑事判決              97年度訴字第416號
公  訴  人  臺灣彰化地方法院檢察署檢察官
被      告  甲○○
上列被告因違反毒品危害防制條例案件，經檢察官提起公訴（九
十七年度毒偵字第七八號），本院依簡式審判程序判決如下：
    主  文
甲○○施用第一級毒品，累犯，處有期徒刑壹年，扣案之海洛因
壹包（海洛因淨重零點零柒公克、空包裝重零點壹玖公克）沒收
銷燬之；又施用第二級毒品，累犯，處有期徒刑捌月。應執行有
期徒刑壹年柒月，扣案之海洛因壹包（海洛因淨重零點零柒公克
、空包裝重零點壹玖公克）沒收銷燬之。
    事  實
一、甲○○前因施用第一級毒品、第二級毒品案件，經本院以九
    十二年度訴字第三三號分別判處有期徒刑八月、七月，應執
    行有期徒刑一年二月確定，因施用第一級毒品案件，經臺灣
    雲林地方法院以九十三年度訴字第六○六號判處有期徒刑一
    年四月確定，上開二案經送監接續執行，於民國九十五年一
    月九日因縮短刑期假釋出監付保護管束，甫於九十五年十二
    月十三日縮刑期滿未經撤銷假釋，而執行完畢。復因首揭施
    用毒品案件，經本院以九十一年度毒聲字第二六三一號裁定
    送觀察、勒戒後，認有繼續施用毒品之傾向，再經本院以九
    十一年度毒聲字第二九五七號裁定送強制戒治，嗣經戒治所
    評定合格，認無繼續戒治之必要，由本院以九十二年度毒聲
    字第一五一四號裁定停止戒治，於九十二年七月二十九日停
    止戒治，所餘戒治期間付保護管束，並於九十二年十一月二
    十五日因保護管束期滿未經撤銷停止戒治，而執行完畢。詎
    甲○○於前開強制戒治執行完畢後五年內，仍不知悔改，復
    於九十六年十二月二十日中午十二時許，在其位於彰化縣彰
    化市○○里○○路三六六巷三六四號五樓居所內，以將第一
    級毒品海洛因粉末置入注射針筒內加水後，再以針筒注射手
    臂血管之方式，施用第一級毒品海洛因一次；另於同月二十
    日晚上八時十五分許為警採尿前回溯九十六小時內之某時，
    在其上開居所內，以將第二級毒品甲基安非他命置於玻璃球
    管內用火燒烤而吸其煙霧之方式，施用第二級毒品甲基安非
    他命一次。嗣於九十六年十二月二十日下午五時許，為警持
    本院核發之搜索票至其上開居所搜索而當場查獲，並扣得第
    一級毒品海洛因一包（海洛因凈重○點○七公克、空包裝重
    ○點一九公克），始悉上情。
二、案經彰化縣警察局鹿港分局報告臺灣彰化地方法院檢察署檢
    察官偵查起訴。
    理  由
一、按除被告所犯為死刑、無期徒刑、最輕本刑為三年以上有期
    徒刑之罪或高等法院管轄第一審案件者外，於刑事訴訟法第
    二百七十三條第一項程序進行中，被告先就被訴事實為有罪
    之陳述時，審判長得告知被告簡式審判程序之旨，並聽取當
    事人、代理人、辯護人及輔佐人之意見後，裁定進行簡式審
    判程序；除簡式審判程序、簡易程序及第三百七十六條第一
    款、第二款所列之罪之案件外，第一審應行合議審判；刑事
    訴訟法第二百七十三條之一第一項、第二百八十四條之一分
    別定有明文。本件被告甲○○所犯係死刑、無期徒刑、最輕
    本刑為三年以上有期徒刑或高等法院管轄第一審案件以外之
    罪，且於本院行準備程序時就被訴事實為有罪之陳述，經受
    命法官告知簡式審判程序之旨，並聽取公訴人、被告之意見
    後，本院合議庭認無不得或不宜改依簡式審判程序進行之處
    ，經評議結果，裁定改由受命法官獨任行簡式審判程序，合
    先敘明。
二、訊據被告甲○○對於上開施用第一級毒品海洛因、第二級毒
    品甲基安非他命之犯行，均坦承不諱，且其於九十六年十二
    月二十日為警查獲後，經警採其尿液送驗，結果呈嗎啡、甲
    基安非他命陽性反應，此有尿液代號與真實姓名對照表、詮
    昕科技股份有限公司濫用藥物尿液檢驗報告書各一紙在卷可
    稽，再扣案之白粉一包，經送法務部調查局鑑定結果，含海
    洛因成分，海洛因淨重○點○七公克，空包裝重○點一九公
    克，此有法務部調查局濫用藥物實驗室九十七年二月十八日
    調科壹字第○九七二三○○八四三○號鑑定書、毒品初步檢
    驗報告單各一紙在卷可考，復有照片一幀在卷為證，足徵被
    告之自白確與事實相符。又被告前因施用毒品案件，經本院
    以九十一年度毒聲字第二六三一號裁定送觀察、勒戒後，認
    有繼續施用毒品之傾向，再經本院以九十一年度毒聲字第二
    九五七號裁定送強制戒治，嗣經戒治所評定合格，認無繼續
    戒治之必要，由本院以九十二年度毒聲字第一五一四號裁定
    停止戒治，於九十二年七月二十九日停止戒治，所餘戒治期
    間付保護管束，並於九十二年十一月二十五日因保護管束期
    滿未經撤銷停止戒治，而執行完畢等情，有臺灣彰化地方法
    院檢察署刑案資料查註紀錄表及臺灣高等法院被告前案紀錄
    表各一份在卷可考。被告於九十二年十一月二十五日強制戒
    治執行完畢後，五年內再犯本件施用第一級毒品、第二級毒
    品犯行，依毒品危害防制條例第二十三條第二項規定，自應
    依法論科。本件事證明確，被告施用第一級毒品海洛因、第
    二級毒品甲基安非他命之犯行，均堪認定。
三、核被告所為，分別係犯毒品危害防制條例第十條第一項之施
    用第一級毒品罪、同條第二項之施用第二級毒品罪。被告為
    施用第一級毒品、第二級毒品，而持有各該級毒品，其持有
    之低度行為，應各為施用之高度行為所吸收，均不另論罪。
    再被告所犯上開二罪，係犯意各別、行為互殊，應予分論併
    罰。又被告前因施用第一級毒品、第二級毒品案件，經本院
    以九十二年度訴字第三三號分別判處有期徒刑八月、七月，
    應執行有期徒刑一年二月確定，因施用第一級毒品案件，經
    臺灣雲林地方法院以九十三年度訴字第六○六號判處有期徒
    刑一年四月確定，上開二案經送監接續執行，於九十五年一
    月九日因縮短刑期假釋出監付保護管束，甫於九十五年十二
    月十三日縮刑期滿未經撤銷假釋，而執行完畢等情，此有臺
    灣彰化地方法院檢察署刑案資料查註紀錄表及臺灣高等法院
    被告前案紀錄表各一份在卷可稽，其於受有期徒刑執行完畢
    後，五年以內故意再犯本件有期徒刑以上之二罪，均為累犯
    ，應依刑法第四十七條第一項規定，各加重其刑。爰審酌被
    告曾因施用毒品經送觀察、勒戒、強制戒治後，仍未能戒斷
    ，再犯本案之罪，顯然未能善體國家設置觀察、勒戒、強制
    戒治機構，協助毒品施用者戒除毒癮之良法美意，及其犯罪
    之動機、目的、生活狀況、品行、所生危害，暨犯罪後坦承
    犯行，態度尚屬良好等一切情狀，分別量處如主文所示之刑
    ，並定其應執行之刑。扣案之海洛因一包（海洛因淨重○點
    ○七公克、空包裝重○點一九公克），為毒品危害防制條例
    第二條第二項第一款所稱之第一級毒品，應依同條例第十八
    條第一項前段規定，沒收銷燬之。
據上論斷，應依刑事訴訟法第二百七十三條之一第一項、第二百
九十九條第一項前段，毒品危害防制條例第十條第一項、第二項
、第十八條第一項前段，刑法第十一條前段、第四十七條第一項
、第五十一條第五款，判決如主文。
本案經檢察官蔡曉崙到庭執行職務。
中    華    民    國    97    年    3     月    20    日
                  刑事第六庭    法  官  鄭舜元
以上正本證明與原本無異。
如不服本判決，應於判決送達後10日內，向本院提出上訴書狀，
上訴書狀應「敘述具體上訴理由」，並按他造當事人之人數附繕
本。「切勿逕送上級法院」。
中    華    民    國    97    年    3     月    20    日
                                書記官  呂雅惠
附錄：論罪科刑法條：
毒品危害防制條例第十條：
施用第一級毒品者，處六月以上五年以下有期徒刑。
施用第二級毒品者，處三年以下有期徒刑。


司法院資訊處製作；財團法人民間司法改革基金會備份。
